【裁判字號】    89,台上,5125
【裁判日期】    890824
【裁判案由】    走私
【裁判全文】
最高法院刑事判決                              八十九年度台上字第五一二五號
    上  訴  人  甲○○
右上訴人因走私案件，不服台灣高等法院中華民國八十九年三月二十九日第二審更審
判決（八十七年度上更(一)字第五九一號，起訴案號：台灣台北地方法院檢察署八十五
年度偵字第一五六四七號），提起上訴，本院判決如左：
    主  文
上訴駁回。
    理  由
按刑事訴訟法第三百七十七條規定：上訴於第三審法院，非以判決違背法令為理由，
不得為之。是提起第三審上訴，應以原判決違背法令為理由，係屬法定要件，且必須
依據卷內資料為具體之指摘，並足據以辨認原判決已具備違背法令之形式，始屬相當
。本件原判決論處上訴人連續私運管制物品進口逾公告數額罪刑（處有期徒刑二年六
月，併科罰金新台幣十萬元），係以上訴人之部分供詞；證人邵成烈、周進壽、彭娟
珠、蔡志中、賴登石、葉錦地、任欽迪、林寬仁、彭新昌等人之證言；卷附之產地證
明、裝箱單、國際商業發票、提單、輸入許可證、進口報單、我國駐英國代表處傳真
電報、大華貿易公司駐倫敦辦事處函、經濟部國際貿易局民國八十六年三月九日貿（
八八）一發字第○二五三九號函、大陸物品鑑定委員會鑑定案卷、台灣省菸酒公賣局
八十七年二月二十七日八七公業字第○五六六四號函、財政部基隆關稅局八十五年六
月十八日簽註用箋等，為所憑之證據；並明其綜合判斷及取捨各項證據之調查結果
，認定上訴人確有本件犯行之心證理由。對於上訴人辯稱：經查扣之中國醇酒係伊自
英國酒廠IAN MACLEOD & CO Ltd. 合法進口，產地證明亦係該公司所提供，不知何以
會發生問題；至HANJIN VANCOUVER輪船夾帶德國香菸及法國洋酒，乃統欣洋行辦理進
口之貨物，與伊無關云云，暨上訴人否認有偽造文書、走私犯行之其他辯解及提出之
相關證據，認係卸責之詞或不足為有利於上訴人之證明，均已依據卷內資料，分別予
以指駁及說明。經核原判決從形式上觀察，尚無認定事實不憑證據或採證違背法則之
情形存在。上訴意旨略稱：(一)上訴人並非自大陸地區私運物品進入台灣地區，自無懲
治走私條例第十二條之適用，原判決引用該法條論處上訴人罪刑，顯有未當；(二)上訴
人於原法院前審聲請傳訊證人楊朝雄、洪素玲、張峻華等人，以證明統欣洋行前後任
之負責人周進壽及蔡忠中彼此之間互有認識一節，原審不予調查亦未說明不須調查之
理由，併有違誤云云。惟查原判決係認定上訴人先後自韓國及新加坡私運管制進口之
大陸物品（中國醇酒）及洋菸（德國製）、洋酒（法國製）進口等情，則其依懲治走
私條例第二條第一項論處上訴人私運管制物品進口罪刑，即無不合，雖復贅引同條例
第十二條之規定，亦不生適用法則不當之問題。又查統欣洋行之原負責人周進壽與嗣
後之名義上負責人蔡志中，彼此之間有無認識，因與上訴人應否成立本件罪責之待證
事實，並無必要之關聯，原審縱未調查及說明其不予調查之理由，因於判決之結果不
生影響，亦與所謂應於審判期日調查之證據不予調查及判決理由不備之違背法令情形
，並不相當，執為指摘，尚非適法之第三審上訴理由。至其餘上訴意旨，或仍持原判
決已說明理由而摒棄不採之陳詞辯解，再為事實上之爭執，或就原審採證認事職權之
行使，全憑己見，任意指摘，難謂已符合首揭法定上訴第三審之要件。其上訴違背法
律上之程式，應予駁回。
據上論結，應依刑事訴訟法第三百九十五條前段，判決如主文。
中      華      民      國    八十九    年      八      月    二十四    日
                              最高法院刑事第四庭
                                  審判長法官  黃  劍  青
                                        法官  劉  敬  一
                                        法官  林  增  福
                                        法官  楊  商  江
                                        法官  邵  燕  玲
      右正本證明與原本無異
                                              書  記  官
中      華      民      國    八十九    年      八      月    三十一    日


司法院資訊處製作；財團法人民間司法改革基金會備份。
